【裁判字號】    92,易,1035
【裁判日期】    920731
【裁判案由】    竊盜
【裁判全文】
臺灣高雄地方法院刑事判決                        九十二年度易字第一三五號
    公  訴  人  臺灣高雄地方法院檢察署檢察官
    被      告  乙○○
右被告因竊盜案件，經檢察官提起公訴（九十二年度偵字第四四一六號），本院判決
如左：
    主  文
乙○○共同毀壞安全設備竊盜，累犯，處有期徒刑捌月。
    事  實
一、乙○○前於民國（下同）九十年間，因公共危險案件，經臺灣高雄地方法院以九
    十年度鳳交簡字第六四０號判處有期徒刑三月確定，甫於九十年十月十六日易科
    罰金執行完畢。詎乙○○仍不知警惕，再與某真實姓名年籍不詳之盧姓成年男子
    共同基於意圖為自己不法所有及無故侵入他人建築物之犯意聯絡，於九十二年二
    月二十日晚上九時許，由該盧姓男子駕駛所竊取之丁○○所有，靠行在全勝交通
    企業股份有限公司（下稱全勝公司）之車牌號碼六Ｋ—八０七營業大貨車（此部
    分，另詳後述），搭載乙○○，共同前往未有人居住而位在高雄縣路竹鄉○○路
    四六一號之環球水泥公司大湖廠之建物（下稱環球水泥公司），先以不詳方法，
    破壞鎖住該工廠側門上鐵鍊之屬安全設備之鎖頭，開啟鐵門，侵入其內，共同竊
    取環球水泥公司所有放置在該地點之馬達八十四具（價值新臺幣四萬二千元），
    並將之搬運放置在上開營業大貨車上，得手後，駕駛該營業大貨車駛離現場，嗣
    於翌（二十一）日上午五時三十分許，二人行經高雄縣路竹鄉○○路上之高速公
    路南下入口匝道旁，下車協力以塑膠帆布覆蓋上開馬達時，為巡邏行經該地之高
    雄縣湖內分局一甲派出所警員丙○○、阮朝欽查獲，乙○○與該盧姓男子見狀，
    二人均即逃離現場，然乙○○仍經警追遂逮捕。
二、案經丁○○、環球水泥公司代理人甲○○訴由高雄縣警察局湖內分局報告臺灣高
    雄地方法院檢察署檢察官偵查起訴。
    理  由
一、訊據被告乙○○固坦承：伊於九十二年二月二十一日上午五時三十分許，搭乘由
    盧姓男子駕駛之車牌號碼六Ｋ—八０七營業大貨車，在高雄縣路竹鄉○○路上之
    高速公路南下入口，為警查獲之事實，惟矢口否認有何竊盜之犯行，並辯稱：伊
    於九十二年二月二十日，在夜市遇到盧姓男子，一起完喝酒後，盧姓男子即駕駛
    上開大貨車，載伊到高速公路南下匝道口即下車，伊不知道該盧姓男子為何駕駛
    該車載伊，後來盧姓男子要伊下車，伊即下車，並不知道下車要作何事云云。
二、經查：
（一）右揭事實，業據告訴人即環球公司之人員甲○○於警訊及本院訊問時指稱：伊
      於九十一年二月二十一日上午六時許，接獲通知前往高雄縣路竹鄉○○路四六
      一號環球公司大湖廠房，發現八十四具馬達被竊，工廠側門鐵門原以鐵鍊圍繞
      ，再以一般鎖頭鎖上，發現時，已被破壞等語明確，並當庭繪製鎖頭一紙在卷
      可按；又證人即查獲之警員丙○○到庭具結證稱：伊於九十二年二月二十一日
      上午五時許，駕駛警車巡邏行經高雄縣路竹鄉○○村○○路上之高速公路南下
      入口匝道旁，看見乙○○與另一男子在大貨車後面，以塑膠帆布覆蓋馬達，二
      人看見伊後，立即跑掉，伊與同事上前追捕等語（均見本院九十二年五月二十
      六日訊問筆錄）；另證人即另一名查獲之警員蔡智有亦結稱：九十二年二月二
      十一日上午五時許，伊巡邏經過路竹交流道下，見一部大貨車停放該處，乙○○與另一名男子在覆蓋放在大貨車上之馬達，看見警車後即緊張逃跑等語明確
      （見本院九十二年七月十七日審理筆錄），並有贓物認領保管收據二紙在卷可
      憑。
（二）被告雖以前揭情詞置辯，然１、被告為警查獲當時，正與該盧姓男子，共同以
      塑膠帆布覆蓋放在大貨車上之馬達，業據查獲警員結證如上，是被告辯稱：伊
      不知道下車要作何事云云，並不足取。２、衡之一般常理，倘非有犯罪或其他
      非行，一般人看見警員，當無倉皇逃逸之理。而被告與該盧姓男子見巡邏警員
      駕駛警車前來，立即緊張、倉皇，逃離現場一節，業據被告於本院訊問時自承
      屬實，核與證人丙○○、阮朝欽上開證述情節相符，足見被告當時確係因竊取
      查獲之馬達，因恐遭警查獲逮捕，因而急欲迅速逃離現場甚明。３、倘該八十
      四具馬達係由被告以外之人所竊取，則該人既已費力竊得該八十四具馬達，當
      無任予廢置之理。４、被告無法提出該盧姓男子之年籍資料及聯絡方式，足見
      被告與該盧姓男子彼此間並非熟識，從而，倘前揭馬達係該盧姓男子所竊取，
      其與被告既非熟識，當無邀約被告乘坐該大貨車，並與被告協力以帆布覆蓋上
      開馬達，而使其竊盜犯行更有遭他人發覺之機會。綜上，被告所辯，不足採信
      。
（三）綜上所述，本件事證明確，被告前開犯行，洵堪認定。
三、上開環球水泥公司工廠鐵門鐵鍊之鎖頭，係附加於鐵門上之掛鎖，屬安全設備（
    最高法院八十五年度臺上字第五四三三號判決參照），被告破壞該鎖頭而侵入工
    廠竊盜，是核被告所為，係犯刑法第三百二十一條第一項第二款之毀壞安全設備
    竊盜罪、第三百零六條之無故侵入建築物罪。被告與該盧姓成年友人間，就上開
    犯行，有犯意之聯絡及行為之分擔，為共同正犯。被告所犯上開二罪間，有方法
    結果之牽連犯關係，應依刑法第五十五條規定，從一重之毀壞安全設備竊盜罪論
    處。公訴人雖漏未論及刑法三百零六條第一項之罪，然其犯罪事實已有記載，且
    此部分與起訴之竊盜部分，具有裁判上一罪之關係，依審判不可分原則，本院自
    得併予審理。又被告前於九十年間，因公共危險案件，經本院鳳山簡易庭以九十
    年度鳳交簡字第六四０號判處有期徒刑三月確定，於九十年十月十六日易科罰金
    執行完畢等情，有臺灣高等法院被告全國前案紀錄表一份在卷可稽，其受有期徒
    刑之執行完畢後，五年以內再犯有期徒刑以上之本罪，為累犯，應依刑法第四十
    七條規定，加重其刑。爰審酌被告不思以正當方式獲取財物，貪圖私慾，竊取他
    人財物，且犯後猶矯飾卸責，本不宜寬貸，惟念其所竊得之財物價值尚非甚鉅，
    且當場為警查獲，所竊得之物並已交由告訴人取回等一切情狀，量處如主文所示
    之刑。又公訴人另以：被告於九十二年二月二十日晚上九時十分後之某不詳時間
    ，與盧姓男子，前往高雄縣路竹鄉○○村○○路四三一之三號對面空地，竊取丁○○所有靠行在全勝交通企業股份有限公司之車牌號碼六Ｋ—八０七營業大貨車
    云云。訊據被告堅詞否認有何竊取上開大貨車之犯行。經查，前揭車輛係告訴人
    丁○○所有，靠行在全勝公司，於九十二年二月二十日晚上九時三十分許，放置
    在高雄縣路竹鄉○○村○○路四三一之三號對面空地，嗣遭竊等情，固據告訴人
    丁○○於警訊及本院訊問時指訴明確。又被告於九十二年二月二十一日上午五時
    三十分許，由該盧姓男子駕駛該車搭載，而為警查獲等情，雖亦認定如前，然此
    僅能證明被告確有乘坐、該車之事實，尚難據此認定被告有竊取上開車輛之行為
    ，此外，復查無其他積極證據足資證明被告有公訴人所指此部分之犯行，惟公訴
    人認此部分與前揭有罪部分，有連續犯之裁判上一罪關係，爰不另為無罪之諭知
    ，併此敘明。
據上論斷，應依刑事訴訟法第二百九十九條第一項前段，刑法第二十八條、第三百二
十一條第一項第二款、第三百零六條第一項、第五十五條、第四十七條，罰金罰鍰提
高標準條例第一條前段，判決如主文。
本案經檢察官何景東到庭執行職務。
中      華      民      國      九十二      年    七    月    三十一    日
                                  臺灣高雄地方法院刑事第六庭
                                          審判長法  官    李政庭
                                                法  官    李怡諄
                                                法  官    蘇雅慧
右正本證明與原本無異。
如不服本判決，應於判決送達後十日內，向本院提出上訴狀。
                                                書記官    林誠桂
中      華      民      國      九十二      年    七    月    三十一    日
附錄本判決論罪科刑法條全文
中華民國刑法第三百零六條
無故侵入他人住宅、建築物或附連圍繞之土地或船艦者，處一年以下有期徒刑、拘役
或三百元以下罰金。
無故隱匿其內，或受退去之要求而仍留滯者，亦同。
中華民國刑法第三百二十一條
犯竊盜罪而有左列情形之一者，處六月以上、五年以下有期徒刑：
一  於夜間侵入住宅或有人居住之建築物、船艦或隱匿其內而犯之者。
二  毀越門扇、牆垣或其他安全設備而犯之者。
三  攜帶兇器而犯之者。
四  結夥三人以上而犯之者。
五  乘火災、水災或其他災害之際而犯之者。
六  在車站或埠頭而犯之者。
前項之未遂犯罰之。


司法院資訊處製作；財團法人民間司法改革基金會備份。
